臺灣臺北地方法院刑事判決　　　　　　　　　　　　九十二年度易字第二四九四號
　　公　訴　人　臺灣臺北地方法院檢察署檢察官
　　被　　　告　丁○○
右列被告因竊盜案件，經檢察官提起公訴（九十二年度偵字第二０四五八號），本院
判決如左：
    主  文
丁○○連續結夥三人以上竊盜，累犯，處有期徒刑柒月。
    事  實
一、丁○○前曾於民國八十九年間因偽造文書案件，經臺灣高等法院於九十年七月三
    十一日以九十年度上訴字第四八八號判處有期徒刑一年二月，於同年九月六日確
    定，於九十一年十月九日假釋期滿執行完畢。詎其猶不知悛悔，夥同丙○○綽號
    「阿國」之不詳姓名年籍成年男子，共同基於意圖為自己不法所有之概括犯意聯
    絡，於九十一年十二月八日下午二時許，先由丙○○及綽號「阿國」之男子相約
    在臺北縣三重市○○路咖啡店內商議如何分工行竊琉璃工房之事，嗣於丁○○到
    場後，即由綽號「阿國」之男子駕車搭載渠等前往臺北市大安區○○○路○段三
    四六號之琉璃工房，於抵達上開地點後，丙○○、「阿國」向丁○○說明渠等之
    計畫，並約定由「阿國」、丁○○先佯裝顧客進入店中，以相互掩護之方式，分
    散該店店員之注意力，再由丙○○下手行竊，丙○○乃趁「阿國」及丁○○與店
    員甲○○交談之際，徒手竊取該店所有之白色噴沙觀音像一具（價值約新台幣五
    萬二千八百元），得手後逃逸；渠等承前之概括犯意，旋又於同日下午六時三十
    分許，再一同駕車前往台北市○○區○○街七號琉璃工房之另一分店，正著手搜
    尋欲竊取之目標物之際，該店經理乙○○發覺渠等行跡可疑，乃以電話向琉璃工
    房敦南店詢問行竊歹徒之特徵，經確認吻合後即按下警民連線通報系統，並主動
    上前與丁○○交談，約十分鐘後，渠等見該店客人往來頻繁，均認無機會下手行
    竊，乃自行決定離去，而未得逞。渠等三人於離去現場時，發現後方有琉璃工房
    之店員尾隨，見形跡敗露，乃各自逃離，嗣經警於台北市士林區○○○路八十七
    巷內查獲丙○○一人並循線查獲丁○○。
二、案經臺灣臺北地方法院檢察署檢察官自動檢舉偵查起訴。
    理  由
一、訊據被告丁○○雖矢口否認有何右揭犯行，辯稱：伊雖有前往上開琉璃工房，但
    是跟「阿國」的朋友去詢問店員有無雜誌上的作品，並不知道丙○○要偷東西，
    去第二家店也是純粹要參觀他們的作品云云，惟查：
  (一)右揭被告曾與丙○○、綽號「阿國」之男子事先謀議前往琉璃工房敦南店行竊之
    計畫，且約定由丙○○下手行竊，其餘二人佯裝客人乙節，業據證人丙○○於本
    院審理中到庭結證陳稱：我跟「阿國」及被告進去敦化南路的店裡，我負責行竊
    ，另外兩人假扮客人詢問店員，我趁機行竊，這個是我們臨時起意，行為分配是
    我跟「阿國」在一家網咖事先說好，被告是後來才來的，他可能不知道我們之間
    的協議，…，我們三點多離開三重的網咖，我們坐「阿國」的車子到敦化南路的
    琉璃工坊店內，開車抵達敦化南路琉璃工坊店時，我和「阿國」、被告有在車上
    討論行竊的事情，「阿國」說兩個裝客人、一個人行竊，說好之後我們就下車，
    下車之後我們進入琉璃工坊，「阿國」跟被告走在一起，他們詢問店員，我負責
    行竊，一路上被告就整個行竊計畫有問我們為什麼要偷這個東西，我說我缺錢，
    沒有錢可以打網咖等語（參見本院審判筆錄第三頁、第七頁），且被告於本院審
    理中供稱：「阿國」有跟伊講只是去當客人，沒有聽到他叫丙○○下手偷云云（
    參見本院審判筆錄），惟苟被告當日僅係單純與友人「阿國」前往參觀藝術品，
    衡情「阿國」應無可能向其聲稱「只是去當客人」等語，且證人即琉璃工房敦南
    店店員甲○○到庭結證陳稱：他們三人一起進來，分散在我們店裡的各處，其中
    二人即被告和另一名高個子男子（指阿國）詢問我們琉璃工坊製作流程，因為我
    沒有注意丙○○，丙○○到我們後方的陳設區，我聽到「匡」一聲，丙○○隨即
    步出店外，我仍繼續跟被告及另一名男子解說，之後被告與該名男子亦離開我們
    店內，我到後方查看才發現有一尊作品失竊，我立即通報其他分店，我的主管正
    好在天玉街，我通報時是將他們三人的情形告訴主管，我認為他們是一夥的，因
    為很少人會問我們製造的專業問題，且他們三人一高一瘦一矮，組合怪異，矮的
    那個背的背包與其身高不成比例等語（參見本院審判筆錄），核與證人丙○○前
    開所證述之分工行竊計畫，亦均若合符節，應堪信為真實，此外復有贓物認領收
    據一紙附卷可稽（參見九十二年度偵字第二五０號卷第十五頁），被告前揭所辯
    ，尚難採信。
  (二)又被告等三人於得手後復計畫續往琉璃工房天玉街分店行竊乙情，業據證人丙○
    ○於本院審理中證述甚詳，且明確證稱：（審判長問：阿國提議前往天玉街行竊
    時，被告有無反對之表示？）沒有；（審判長問：你進入天玉街時，你做什麼事
    情？）我開始在看下手的目標，被告二人也在看東西等語，顯見被告明知丙○○
    等人有續行前往該店行竊之計畫，非但未為反對之意思表示，反與丙○○、「阿
    國」等二人先後進入案發現場，且被告供稱：後來在車上我有問「阿國」丙○○
    為何突然袋子裡有東西，我問「阿國」要我出來逛街為何要偷東西，我看雜誌上
    有刊天玉街琉璃工坊的作品，所以我提議去那邊看一下作品，因此我們才會去第
    二家云云，而衡情苟被告係於離開琉璃工房敦南店後，方發現丙○○有竊盜情事
    ，則一般人應會害怕遭人誤以為共同行竊，而即刻離去，被告竟又立即提議前往
    參觀琉璃工房之其他分店，而讓證人丙○○有機可趁，此實與常情有違，且證人
    乙○○證稱：他們三人離開後，我們的人也跟上，我們進入便利商店請求援助，
    被告跟另一名高個子男子一起走，丙○○上計程車，後來被告與另一名高個男子
    在打電話，他們之後走到巷內我就沒有看到了，他們離開店面之後，被告及另一
    名高個男子有跑，我也有追等語（參見本院審判筆錄第十二頁），顯見被告當時
    應係因自覺形跡敗露，唯恐為警逮捕查緝而一時驚慌逃逸甚明。
    綜上所述，被告前開所辯，委不足採，本件事證明確，被告犯行堪以認定，應予
    依法論科。
二、核被告丁○○夥同丙○○、綽號「阿國」之人及「阿國」之友人共同竊取白色噴
    沙觀音像一具之犯行，係犯刑法第三百二十一條第一項第四款之結夥三人以上竊
    盜罪；而被告與前開人等至台北市○○區○○街七號琉璃工房之另一分店內，正
    著手搜尋財物之際，因覺無機可趁，而自行決意離去，核其所為則該當刑法第三
    百二十一條第二項、第一項第四款之結夥三人以上竊盜未遂罪之構成要件，被告
    等人已著手搜尋財物之際，因被發現而未能得逞，為中止未遂犯。又被告丙○○
    與綽號「阿國」之人及「阿國」之二名成年友人間，有犯意聯絡及行為分擔，應
    為共同正犯；被告先後兩次結夥三人以上竊盜既、未遂犯行，時間緊接，所犯為
    構成要件相同之罪名，顯係基於概括之犯意反覆為之，應依連續犯規定，論以情
    節較重之結夥三人以上竊盜既遂罪。再被告前有如事實欄所示之論罪科刑執行情
    形，有卷附之台灣高等法院被告全國前案紀錄表一份在卷可按，其於受有期徒刑
    之執行完畢後，五年以內再犯有期徒刑以上之本罪，為累犯，應予遞加重其刑，
    爰依法遞予加重其刑。爰審酌被告前有施用毒品、偽造文書等前科，仍不知謹慎
    自持，且甫假釋出監即再度犯案之素行，犯罪之動機、目的係因其友人缺錢花用
    ，其本身並無所得、犯罪手段、所生之危害、犯罪後否認犯行之態度等一切情狀
    ，量處如主文所示之刑，以資懲儆。
據上論斷，應依刑事訴訟法第二百九十九條第一項前段，刑法第五十六條、第三百二
十一條第一項第四款、第四十七條，判決如主文。
本案經檢察官張書華到庭執行職務
中      華      民      國     九十三    年       三     月   二十三    日
                            臺灣臺北地方法院刑事第十三庭
                                審判長法  官  朱  瑞  娟
                                      法  官  陳  慧  萍
                                      法  官  吳  佳  薇
右正本證明與原本無異。
如不服本判決，應於判決送達後十日內向本院提出上訴狀（應抄附繕本）。告訴人或
被害人如對於本判決不服者，應具備理由請求檢察官上訴，其上訴期間之計算係以檢
察官收受判決正本之日期為準。
                                      書記官  許  博  為
中      華      民      國     九十三    年       三     月   二十三    日
附錄本案論罪科刑法條全文
刑法第三百二十一條
犯竊盜罪而有左列情形之一者，處六月以上五年以下有期徒刑：
一、於夜間侵入住宅或有人居住之建築物、船艦或隱匿其內而犯之者。
二、毀越門扇、牆垣或其他安全設備而犯之者。
三、攜帶兇器而犯之者。
四、結夥三人以上而犯之者。
五、乘火災、水災或其他災害之際而犯之者。
六、在車站或埠頭而犯之者。
前項之未遂犯罰之。
